臺灣臺南地方法院交通事件裁定　　　　 96年度交聲字第126號
移送機關　　交通部公路總局嘉義區監理所臺南監理站
異議人即
受處分人　　乙○○
上列受處分人因違反道路交通管理處罰條例案件，對於交通部公
路總局嘉義區監理所臺南監理站民國96年2月5日所為之裁決處分
（處分案號：嘉監南字第裁74-M00000000號），聲明異議，本院
裁定如下：
    主  文
異議駁回。
    理  由
一、本件移送意旨略以：受處分人即異議人乙○○（下稱異議人
    ）遭警舉發，於民國（下同）96年1月1日13時35分許，駕駛
    車牌號碼UE-7628號自小客車，行經台南縣歸仁鄉○○路與
    仁愛街之有燈光號誌管制之交叉路口，由南向北行闖紅燈，
    移送機關以違規事證明確，依道路交通管理處罰條例第53
    條第1項、第63條第1項第3款（原裁決書漏載第3款）及違反
    道路交通管理事件統一裁罰標準表之規定，裁處新台幣2,
    700元，並記違規點數3點等語。
二、本件聲明異議意旨略以：異議人行經台南縣歸仁鄉○○○路
    與仁愛街之交叉路口時，係看到紅燈的燈變綠燈，才通過，
    當時也看到前兩、三個紅綠燈交叉口即歸仁警察局門口站有
    警員，若異議人有闖紅燈情事，又何必經過該警察局，不在
    第二個交叉路口即左、右轉呢？況舉發警員當時站在離台南
    縣歸仁鄉○○○路與仁愛街之交叉路口前三個交叉路口，二
    者相距約為三、四百公尺以上，舉發員警站立位置前一個交
    叉路口是紅燈，並不表示全線都是紅燈。另舉發警員欺騙異
    議人稱有相片、攝影為證，要異議人先於舉發違反道路交通
    管理事件通知單上簽名，事後不服的話可以陳情，誰知陳情
    後卻函覆異議人簽名即表示承認違規事實，這太離譜了；更
    何況，異議人經過的是台南縣歸仁鄉○○○路與仁愛街之交
    叉路口，舉發警員卻於舉發違反道路交通管理事件通知單上
    填載「歸仁忠孝、仁愛街」等語，此乃因舉發警員當時站立
    的位置離台南縣歸仁鄉○○○路與仁愛街之交叉路口太遠了
    ，看不清楚前三個路口什麼路名，所以有誤差。從而，移送
    機關所為之處分顯有錯誤，為此請求撤銷原處分等語。
三、按汽車駕駛人，行經有燈光號誌管制之交岔路口闖紅燈者，
    處新臺幣1千8百元以上5千4百元以下罰鍰，並記違規點數3
    點。道路交通管理處罰條例第53條第1項及第63條第1項第3
    款分別定有明文。經查：
（一）異議人遭警舉發，於96年1月1日13時35分許，駕駛牌照號
      碼UE-7628號自小客車，在台南縣歸仁鄉○○路與仁愛街
      之交叉路口，由南向北闖紅燈直行，有臺南縣警察局96年
      1 月1日南縣警交字第M00000000號舉發違反道路交通管理
      事件通知單1份附卷可稽。
（二）異議人雖稱於上開時間行經台南縣歸仁鄉○○路與仁愛街
      之交叉路口時，當時該處號誌已由紅燈變成綠燈，並無闖
      紅燈之行為云云，然異議人於上揭時、地，行經前揭路口
      時，遇紅燈未停仍直行等情，業據證人即舉發警員張弘明
      於本院96年3月15日、96年4月4日訊問時，到庭具結證述
      明確，其證稱：「（法官問：異議人當時如何闖紅燈？）
      她沿歸仁鄉○○○○路由南往北行駛，到了忠孝路與仁愛
      街的交岔路口時闖紅燈，紅綠燈當初設置時都是連鎖號誌
      ，我親眼目睹異議人闖紅燈，她以為她是在忠孝北路與大
      仁街路口被舉發的，她經過忠孝路與仁愛街交岔路口以後
      ，到達忠孝路與大仁街交岔路口時，因為她前面有輛小客
      車停等紅燈，所以她就停下來，等紅燈變綠燈，她車子啟
      動時，我將她攔下來。」、「（法官問：異議狀稱警察對
      你舉發地點與你通過路口有三、四百公尺遠？）實際距離
      應是是一百五十到二百公尺左右。」、「（法官問：當時
      你站在那個交叉路口）忠孝路與大仁街口。」、「我們派
      出所距離忠孝路、大仁街口距離約二十公尺。」、「（法
      官問：當時看到異議人如何違規？）她沿忠孝路由南往北
      直行。」、「（法官問：當時有錄影與拍照？）該路口村
      內有新裝監視錄影器，但我後來去調閱時，只照到她的車
      輛，並沒有照到紅綠燈的部分，惟我當時是親眼看到她闖
      紅燈。」等語在卷（見本院96年3月15日、96年4月4日之
      訊問筆錄）。按證人張弘明乃為原處分機關所認定異議人
      有前開違規行為之證人，其已到庭在本院法官面前以言詞
      供述異議人有前開違規事實，並已就當時燈號變換情形、
      執勤所處位置、異議人行駛路徑及闖紅燈過程等情節詳述
      具體明確，且證人張弘明為依法執行勤務之員警，與異議
      人毫無怨懟，衡情當無自陷偽證罪而構詞誣賴異議人之理
      ，另於本件卷存證據資料內並無任何積極證據足以證明證
      人張弘明上開供述係屬虛偽，亦無有足以令人顯信證人張
      弘明其供述為不可採之品性證據或前科證據存在，本院自
      不得僅以證人張弘明為本件開單舉發異議人之員警而全盤
      抹煞其所具有之證人資格，從而，本院由其上開證述已得
      有異議人確有上開違規行為之心證，是異議人前開所辯，
      實不足採，異議人之違規事實事證明確。
（三）又交通警察製單舉發違反道路交通管理處罰條例所列之違
      規事實，本質上為行政處分，係公務員基於職務上之權力
      ，依法就特定之具體事件所為之具公法上效果之單方面行
      政行為，基於公務員為公法上行為具有公信力之原則，該
      行政行為當可被推定為真正，其據以依法處分之事實認定
      亦為正確無誤。本此公信原則，乃立法者賦予行政機關制
      定違反道路交通事件統一裁罰標準及處理細則，使執勤警
      員得當機處分以達其維護交通秩序、安全之行政目的。若
      謂公務員一切行政行為均需預留證據以證其實，則國家行
      政勢必窒礙難行，據此，刑事訴訟法就犯罪證據有關之規
      定中，與屬行政秩序罰之交通違規裁罰本質不合之部分，
      自不在準用之列，因此，本院查無任何證據足資證明執勤
      員警有捏造事實違法取締之情事存在，則執勤警員本其維
      護交通秩序、安全職責所為之舉發，自應受到合法、正確
      之推定。
（四）另按警方取締交通違規事件，其以照相方式取證者，固足
      為違規之證明，惟警員當場舉發者，舉發之員警本身之目
      睹、耳聞，亦為違規人違規之證明，非必所有之違規事件
      ，均需有照相方足為違規之證據。況警察執行勤務，事項
      繁瑣，且違規情形一過即逝，並非長期存在，何能要求警
      察必備有照相機取證？是本件縱無舉發照片為佐證，然異
      議人之違規行為既經證人張弘明具結證述明確，且其所述
      內容並無何矛盾或違背經驗法則之處，自得為本院判斷之
      依據。
（五）至於證人甲○○雖證稱異議人並未闖紅燈云云，惟甲○○
      係異議人於前揭時、地駕駛車牌號碼UE-7628號自小客車
      所搭載之乘客，且由異議人96年2月5日異議狀自陳係其於
      通過台南縣歸仁鄉○○路與仁愛街之交叉路口後約3、4百
      公尺後，才在台南縣歸仁鄉○○路與大仁街交岔路口遭警
      攔停，一般而言，乘客並不會特別注意駕駛人行經路線之
      交叉路口燈號變換情形，而證人甲○○卻證稱知悉異議人
      遭攔停前3、4百公尺前所通過之交叉路口之號誌變換情形
      ，伊之證述是否為真，已非無疑；況證人甲○○係異議人
      之配偶，衡情易為迴護之詞，自難遽僅以伊之證述，而為
      異議人有利之認定。
四、綜上所述，依據證人張弘明之證言，異議人於前揭時、地有
    闖紅燈之違規事實，應堪認定。則移送機關據以援引道路交
    通管理處罰條例第53條第1項、第63條第1項第3款及違反道
    路交通管理事件統一裁罰標準表之規定，裁處異議人罰鍰新
    台幣2,700元，並記違規點數3點，核無違誤或不當，本件異
    議為無理由，應予駁回。
五、據上論斷，應依道路交通案件處理辦法第19條，裁定如主文
    。
中　　華　　民　　國　　96　　年　　11　　月　　21　　日
　　　　　　　　　　　交通法庭  法　官　陳淑勤
以上正本證明與原本無異。
如不服本裁定應於送達後5日內向本院提出抗告狀。
      　　　　　　　　　　　　　書記官　陳金堂
中　　華　　民　　國　　96　　年　　11　　月　　21　　日
